臺灣高等法院刑事裁定
111年度抗字第1184號
抗   告   人
即再審聲請人 洪一偉

                     籍設新北市○○區○○路00號（新北○○○○○○○○)
                     （現於法務部○○○○○○○○○○○執行中)
上列抗告人因聲請再審案件，不服臺灣新北地方法院中華民國11
1年4月11日所為之裁定（111年度聲再字第10號），提起抗告，
本院裁定如下：
    主  文
抗告駁回。
    理  由
一、原裁定意旨略以：抗告人即再審聲請人洪一偉所指原確定判
    決漏未審酌其有自首之減刑事由，或之後若達成和解應能從
    輕量刑等情，僅足以影響科刑範圍，而不影響罪質，自非刑
    事訴訟法第420條第1項第6款所指輕於原判決所認罪名之再
    審事由，抗告人主張告訴人是在本案犯行後才報案，其是遭
    人設計，且認為所拿取之物係廢棄物，並無竊盜之犯意乙節
    ，惟告訴人於何時報警，與原確定判決認定抗告人所為之犯
    行無涉，且抗告人未提出任何證據，僅泛言有法定再審事由
    ，是以抗告人之陳述主張，單獨或與先前之證據綜合判斷，
    均不足以動搖原確定判決所認定之事實，無從認定應受無罪
    、免訴、免刑或輕於原判決所認罪名之判決，核與刑事訴訟
    法第420條第1項第6款規定之再審事由不符，因認本件再審
    之聲請為無理由，應予駁回。
二、抗告意旨如附件抗告書狀所載。　
三、按有罪之判決確定後，因發現新事實或新證據，單獨或與先
    前之證據綜合判斷，足認受有罪判決之人應受無罪、免訴、
    免刑或輕於原判決所認罪名之判決者，為受判決人之利益，
    固得依刑事訴訟法第420條第1項第6款規定聲請再審；然該
    所稱的新事實或新證據，須確實足以動搖原確定判決所認定
    之犯罪事實，亦即學理上所謂的確實性（或明確性、顯著性
    ）要件，且是否符合此項要件，其判斷，當受客觀存在的經
    驗法則、論理法則所支配，並非聲請人任憑主觀、片面自作
    主張，就已完足；倘提出所主張之新事實或新證據，單獨或
    與先前之證據綜合判斷，尚無法產生合理懷疑，不足以動搖
    原確定判決所認定之事實者，亦無准予再審之餘地。又聲請
    再審之理由，如僅對原確定判決認定事實爭辯，或對原確定
    判決採證認事職權行使，任意指摘，或對法院依職權取捨證
    據持相異評價，即使予以審酌，亦無法動搖原確定判決，自
    非符合刑事訴訟法第420條第1項第6款、第3項所定提起再審
    之要件。
四、經查：
　　㈠抗告人對原審法院111年度簡字第2969號確定判決聲請再審
      ，惟依其再審聲請狀所載以及到庭陳述再審之理由，核係
      就原確定判決之證據取捨及判斷，憑一己之主觀認定，再
      為爭執、相異評價之陳述主張，或係就自首減輕、和解之
      量刑減輕等事由再為爭執，按上說明，其聲請顯與刑事訴
      訟法第420條第1項第6款之再審要件不符，是原審裁定駁
      回其再審之聲請，並無不合。
　　㈡按刑事訴訟法第420條第1項第6款所謂「輕於原判決所認罪
      名之判決」者，所稱「罪名」，與輕於原判決所宣告之「
      罪刑」有別，係指與原判決所認罪名比較，係相異且法定
      刑較輕之罪名而言。同一罪名之有無刑罰加減之原因，如
      自首、未遂犯、累犯等刑之加減，僅影響科刑範圍，但罪
      質不變，至於宣告刑之輕重，乃量刑問題，均非屬前揭法
      條所指罪名範圍，自不得據為聲請再審之原因（最高法院
      108年度台抗字第1525號、107年度台抗字第1338號裁定意
      旨參照）。是抗告書狀仍以原確定判決未依自首規定減輕
      其刑，以及未審酌可能和解事由，所為之量刑過重云云，
      指謫原裁定不當，按上說明，並無理由。至抗告人以其行
      為時是在拿取資源回收物，主觀上無竊盜犯意云云，指謫
      原裁定不當，然抗告人並未檢附任何證據資料，是其此部
      分之陳述，仍係就原確定判決之證據取捨及判斷，憑一己
      之主觀認定，再為爭執、相異評價之陳述主張，按上說明
      ，顯與刑事訴訟法第420條第1項第6款之再審要件不符。
　　㈢綜上所述，抗告人以抗告書狀各情指謫原裁定不當，並無
      理由，本件抗告應予駁回。
據上論斷，應依刑事訴訟法第412條，裁定如主文。　
中　　華　　民　　國　　111 　年　　10　　月　　31　　日
                  刑事第二十一庭審判長法　官  林怡秀
                                      法　官  楊志雄
                                      法　官  許泰誠
以上正本證明與原本無異。
不得再抗告。
                                      書記官  朱子勻
中　　華　　民　　國　　111 　年　　11　　月　　1 　　日
附件